---
title: "animeTraj"
subtitle: "Project of creating trajectory animation. Trajectories are generated using the hysplit model."
date: "`r format(Sys.time(), '%d %B, %Y')`"
output: 
    html_document:
      theme: spacelab
      highlight: kate
      toc: true
      toc_float: true
      collapsed: false
      smooth_scroll: false
      number_sections: false
      toc_depth: 3
      self_contained: true
      code_folding: NULL
editor_options: 
  chunk_output_type: console
---

<script>
   $(document).ready(function() {
     $head = $('#header');
     $head.prepend('<img src=\"https://www.agh.edu.pl/typo3temp/_processed_/csm_znak_graficzny_agh_706c741ae0.jpg\" style=\"float: right;width: 170px;\"/>')
   });
</script>

<style type="text/css"> 
body { font-size: 14px; text-align: justify ; color: black} code.r{ font-size: 14px;} pre { font-size: 14px} 
h1   { font-size: 24px;} h2 { font-size: 22px;} h3 { font-size: 20px;} 
</style>
***

**dr inż. Mateusz Rzeszutek** 

**AGH** Akademia Górniczo-Hutnicza im. Stanisława Staszica w Krakowie, Wydział Geodezji Górniczej i Inżynierii Środowiska, Katedra Kształtowania i Ochrony Środowiska.

**e-mail:** *[rzeszut@agh.edu.pl](rzeszut@agh.edu.pl)*.

**lokalizacja:**  bud. C-4, p. V, pok. 16a, al. A. Mickiewicza 30, Kraków, Polska.

```{r setup, include=FALSE}
knitr::opts_chunk$set(echo = TRUE, message=F, error=F, warning=FALSE)
```

***

## Wprowadzenie

***

Poniższy projekt dotyczy tworzenia animacji trajektorii wstecznych. Zawiera on
przykładowe dane dla epizodu występowania wysokich stężeń pyłów zawieszonych w
Krakowie. W okresie od 14 do 21 marca 2020 r. Pokaże wam jak utworzyć animacje
wyświetlające określoną liczbę trajektorii. W tym celu przejdziemy krok po kroku
w celu poznania odpowiednich funkcji i pakietów. Następnie napiszemy funkcję,
która pozwoli nam w łatwy sposób generować animację. Na końcu napiszemy pętle,
która będzie tworzyć wiele animacji na raz.

Trajektorie zostały wygenerowane za pomocą modelu
[HYSPLIT](https://www.ready.noaa.gov/HYSPLIT.php). W celu obliczenia trajektorii
wstecznych skorzystano z re-analiz meteorologicznych [ERA5 hourly data on
pressure levels from 1979 to
present](https://cds.climate.copernicus.eu/cdsapp#!/dataset/reanalysis-era5-pressure-levels?tab=overview)
and [ERA5 hourly data on single levels from 1979 to
present](https://cds.climate.copernicus.eu/cdsapp#!/dataset/reanalysis-era5-single-levels?tab=overview)
udostępnianych przez [CDS](https://cds.climate.copernicus.eu/#!/home).

Dane **ERA5** pozyskano za pomocą skryptu
[hysplit_metdata](https://github.com/amcz/hysplit_metdata). Konwersję danych do
formatu ARL wykonano za pomocą programu **era52arl**. Program ten udostępniany
jest wraz z modelem hysplit (w dystrybucji na systemy operacyjne linux).

Oprócz danych z modelu hysplit [traj_data_krk.RData](...) znajdziecie również
dane o jakości powietrza na stacji
[bujaka](http://powietrze.gios.gov.pl/pjp/current/station_details/info/401) i
wybrane parametry meteorologiczne pozyskane z stacji [ZFS, WFiIS, AGH w
Krakowie](http://meteo.ftj.agh.edu.pl/).


***

## Pakiety i oprogramowanie

***

W ramach tego projektu będziemy korzystać z następujacych pakietów:

-   [devtools](https://github.com/r-lib/devtools)
-   [tidyverse](https://www.tidyverse.org/)
-   [rlang](https://rlang.r-lib.org/)
-   [stringr](https://stringr.tidyverse.org/)
-   [lubridate](https://lubridate.tidyverse.org/)
-   [RCurl](https://cran.r-project.org/web/packages/RCurl/index.html)
-   [repmis](https://cran.rstudio.com/web/packages/repmis/index.html)
-   [ggmap](https://github.com/dkahle/ggmap)
-   [magick](https://github.com/ropensci/magick)
-   [gganimate](https://gganimate.com/articles/gganimate.html)
-   [gapminder](https://github.com/jennybc/gapminder)
-   [gifski](https://github.com/r-rust/gifski)
-   [DT](https://rstudio.github.io/DT/)

```{r echo=T, include = T, error=F, message=FALSE}
if(!require("devtools")) install.packages("devtools")
if(!require("tidyverse")) install.packages("tidyverse")
if(!require("lubridate")) install.packages("lubridate")
if(!require("stringr")) install.packages("stringr")
if(!require("RCurl")) install.packages("RCurl")
if(!require("rlang")) install.packages("rlang")
if(!require("repmis")) install.packages("repmis")
if(!require("ggmap")) devtools::install_github("dkahle/ggmap")
if(!require("magick")) devtools::install_github("ropensci/magick")
if(!require("gganimate")) install.packages("gganimate")
if(!require("gapminder")) install.packages("gapminder")
if(!require("gifski")) install.packages("gifski")
if(!require("DT")) install.packages("DT")
```

***

**Uwaga!!!** - pakiet ggmap wymaga: złożenia konta google, wygenerowania klucza
API, uruchomienia odpowiednich usług. Szczegółowe informacje i potrzebne linki
znajdziecie na stronie [ggmap](https://github.com/dkahle/ggmap). Zachęcam do
zapoznania się z tym materiałem przed realizacja poniższych czynności.

***

**Uwaga!!!** - pakiet `magic` jest interfejsem do programu
[ImageMagick](https://imagemagick.org/index.php) – Niezbędnym jest
zainstalowanie ImageMagick.

***

## 1. Wczytanie danych

***

W celu wczytania danych z modelu hysplit (trajektorie wsteczne) należy
skorzystać z funkcji znajdującej się w pliku
[read_hysplit_out.R](animeTraj/read_hysplit_out.R). Funkcja tą należy dostosować
w zależności od struktury danych wejściowych pochodzących z modelu HYSPLIT. Nie
powinno to być trudne. Trzeba zwrócić uwagę na liczbę eksportowanych parametrów
oraz liczbę linii które muszą zostać pominięte. Na potrzeby tego projektu
skorzystamy już z gotowych i przygotowanych danych. Zapewne w przyszłości
zmodyfikuję to funkcję, by była uniwersalna.

Surowe dane wczytamy z github. Warto zapoznać sie z tym
[przewodnikiem](https://github.com/opetchey/RREEBES/wiki/Reading-data-and-code-from-an-online-github-repository)
dotyczącym pobierania surowych danych z github. Ważnym jest zrozumienie pojęcia
surowe dane.


```{r}
# Funkacj pobiera i wczytuje pliki Rdata z github

source_data("https://github.com/mrzeszut/animeTraj/blob/master/traj_data_krk.RData?raw=true")

# pobranie i wczytanie danych csv z github

url <- "http://github.com/mrzeszut/animeTraj/raw/master/data_import.csv"

met_air_data <- read.csv(file = url, sep = ";") %>% 
  as_tibble() %>% 
  mutate(time = as.POSIXct(time, tz = "GMT")) %>% 
  rename(date = time)
```

Dane zawierają symulacje dla 6 lokalizacji położonych w Małopolsce. Odpowiadają
one położeniu stacji monitoringu jakości powietrza zlokalizowanych w niżej
wymienionych miastach.

- [1] Kraków
- [2] Nowy Sącz
- [3] Skawina
- [4] Tarnów
- [5] Tzrebinia
- [6] Zakopane 

```{r}
hy_data <- hy_data %>% 
  mutate(receptor = case_when(receptor == 1 ~ "Krak",
                              receptor == 2 ~ "NoSacz",
                              receptor == 3 ~ "Skaw",
                              receptor == 4 ~ "Tar",
                              receptor == 5 ~ "Trzeb",
                              receptor == 6 ~ "Zakopa"))
```

Przyjrzymy się naszym danym. Zawierają informacje o czasie, położeniu, wysokości
trajektori, ciśnieniu, wysokości warstwy mieszania oraz wysokości terenu nad
poziomem morza. Zmienna `date2` jest identyfikatorem trajektorii. Reprezentuję
godzinę dotarcia trajektorii do wyznaczonego punktu. W tym przypadku stacji
jakości powietrza **Bujaka** w Krakowie.

```{r}
hy_data %>% 
  filter(receptor == "Krak") %>% 
  select(-receptor) %>% 
  datatable()
```

Poniżej znajdują się przygotowane dane meteorologiczne (temperatura powietrza,
wilgotność, kierunek i prędkość wiatru, opad atmosferyczny) oraz informacje o
jakości powietrza (stężenie PM10).

```{r}
met_air_data %>% 
  mutate_if(is.numeric, round, digits = 2) %>% 
  datatable()
```

**Wszystkie szeregi czasowe danych zostały przygotowane w GMT (UTC 00:00)**

***

## 2. Przeglad danych 

Wykres liniowy - szereg czasowy danych meteorologicznych i stężeń PM10.

***
```{r, fig.align='center'}
met_air_data %>% 
  gather(key = param, value = value, temp:pm10) %>% 
  ggplot(aes(x = date, y = value)) +
  geom_line() +
  facet_wrap(~param, scales = "free_y")
```

Możemy zauważyć:

* Najwyższe 1-godzinne stężenia PM10 występowały w godzinach nocnych.
* Wraz z spadkiem prędkości wiatru w cyklu dobowym rosną stężenia PM10. Co
potwierdza również poniższy **scatterplot** (patrz niżej). Warto zwrócić uwagę
na nim na dwie odstające obserwacje.
* Nagłe obniżenie poziomu stężeń PM10 dnia 21 marca mogło wynikać z intensywnych
opadów atmosferycznych oraz wzrostu prędkości wiatru.
* W okresie utrzymywania się wysokich steżeń dominowały wiatry wiejące z zachodu
i południowego zachodu. Jest to przesłanka wskazująca, że wysokie stężenia
zanieczyszczeń mogą być konsekwencja napływu zanieczyszczonych mas powietrza.
Pytanie zasadnicze, to czy jest to napływ pochodzący z pobliskich miejscowości
(lokalny), czy raczej wynikający z transportu na duże odległości.
* Niewątpliwie na zmienność dobową stężeń PM10 miały wpływ warunki
atmosferyczne, w tym głównie prędkość wiatru (patrz niżej). Należy jednak
zauważyć, że w trakcie występowania epizodów dominował jeden kierunek wiatru.
Jest to argument wskazujący, że wyoskie stężenia mogły byc zwiazane z napływem
zanieczyszczeń
* W takim przypadku dobrze jest prześledzić trajktorie wsteczne, w celu
sprawdzenia czy w porach nocnych (wysokie stężęnia) i dziennych (niskie
stężęnia) trajektorie miały podobny przebieg (źródło pochodzenia).


```{r, fig.align='center'}
met_air_data %>% 
  ggplot(aes(x = ws, y =pm10)) +
  geom_point() +
  geom_smooth()
```

Powyższy wykres scaterr plot wraz z dopasowaną linią modelu liniowego wskazuje,
że istnieje relacja między prędkością wiatru a poziomami stężeń PM10. Wraz z
wzrostem prędkości maleją stężenia PM10. Należy zwrócić uwagę, że występują
wyraźne dwie odstające obserwacje, których geneza jest nieznana. Spowodowana
lokalnym wzrostem wielkości emisji bądź napływem zanieczyszczeń.

***

## 3. Połączenie danych

***

W celu lepszego zobrazowania, które wartości stężeń powiązane są z konkretnymi
trajektoriami, połączymy dane o jakości powietrz z danymi uzyskanymi z modelu
HYSPLIT. 

Trajektorie można identyfikować po kolumnie `date2`. Natomiast `date`
odpowiada czasowi przebiegu trajektorii. Zestaw danych zawiera 120 godzinne
trajektorie wsteczne. Dodatkowo kolumna `hour.inc` informuje, która jest to
godzina od rozpoczęcia biegu.

Dane połączymy za pomocą kolumn `date`. Wszystkie dane mają identyczną strefę
czasową UTC-00. Zastosujemy lewostronne łączenie.


```{r}
hy_data <- left_join(hy_data %>% 
                       select(-year, month, day, hour), # usuwamy zbędne dane
                     met_air_data, 
                     by = "date")
# Podgląd danych
hy_data %>% 
  select(-month, -day, -hour) %>% 
  head() %>% 
  knitr::kable(digits = 2)
```

***

## 4. Wczytanie podkładu mapowego 

***

Podkład mapowy został umieszczony w danych projektu, obiekt `hy_map`. Istnieje
wiele metod tworzenia podkładów mapowych. Skupimy się w ramach tego projektu na
wykorzystaniu pakietu `ggmap`.

w celu utworzenia obiektu naleyży założyć konto google i aktywowac odpowiednie
usługi. Patrz wyzej. Następnie można przystapić do wykonania poniższych poleceń.

**Uwaga!!! Kod zadziałą dopiero po aktywacji odpowiednich usług google**

W poniższych funkcjach definiujemy współrzędne środka, wielkość przybliżenia
oraz rodzaj podkładu mapowego.

```{r eval=F, include=T}
# Podaj swój klucz

api.key <- "twój unikalny klucz api google"

# Rejestruyjemy swój klucz api

register_google(key = "api.key")

# pobieramy dane z google maps

hy_map <- get_map(location = c(lon = 18, lat = 54.0), 
                  source = "stamen", 
                  zoom = 4, 
                  maptype = "terrain-background")


hy_map_zoom <- get_map(location = c(lon = 18, lat = 52.0), 
                       source = "stamen", 
                       zoom = 6, 
                       maptype = "terrain-background")
```

Możemy podglądać przygotowane mapy poleceniem `ggmap()`.

```{r, fig.align='center'}
hy_map %>% ggmap()
hy_map_zoom %>% ggmap()
```

*** 

## 5. Animacja Trajektorii

### 5.1. Filtrowaie danych 

***

W pierwszej kolejności wybierzemy dane tylko dla jednego receptora (`Krak`) oraz
zdefiniujemy zakres czasu który nas interesuje. Dodatkowo utworzymy pomocniczą
zmienną daty (`date3`), która będzie identyfikatorem każdej trajektorii i będzie
składała się tylko z dnia i godziny.

```{r}
# zakres dany

zakres <- c(as.POSIXct("2020-03-14 12:00:00", tz = "GMT") + (0:23 *3600))

# uproszczenie formatu daty

hy_data <- hy_data %>% 
  mutate(date3 = paste0(day(date) %>% as.character(), "-" , 
                        hour(date) %>% as.character())) 

# filtrowanie

dane <- hy_data %>% 
  filter(receptor == "Krak") %>% 
  filter(date %in% zakres) 
```


***

### 5.2. Wykres bazowy 

***

Najpierw utworzymy wykres trajektorii, by zorientować się czy nasze podkłady
mapowe są odpowiednich zakresów długości i szerokości geograficznej.

```{r, fig.align='center'}
ggmap(hy_map) + 
  geom_path(data = dane, 
             mapping = aes(x = lon, y = lat, 
                           color = date3)) +
  theme_light() + 
  
  scale_color_viridis_d(option = "magma") +
  labs(color = "Trajectory (day-hour)", 
       x = "lon", 
       y = "lat") + 
  theme(panel.ontop=TRUE, 
        panel.background=element_blank(),
        plot.title = element_text(hjust = 0.5),
        plot.subtitle = element_text(hjust = 0.5)) -> hy_1 ; hy_1
```

Przygotowujemy wykres dla naszej animacji. Zmieniamy typ wykresu na
`geom_point()`. Modyfikujemy układ legendy i dodajemy estetykę `size` względem
wartości stężenia PM10.

```{r, fig.align='center'}
ggmap(hy_map) + 
  geom_point(data = dane %>% 
               filter(hour.inc > -72), 
             mapping = aes(x = lon, y = lat, 
                           color = date3, 
                           size = pm10*0.005)) +
  theme_light() + 
  
  scale_color_viridis_d(option = "magma") +
  
  labs(size = "Concentration PM10", 
       color = "Trajectory (day-hour)", 
       x = "lon", y = "lat") + 
  theme(panel.ontop=TRUE, 
        panel.background=element_blank(),
        plot.title = element_text(hjust = 0.5),
        plot.subtitle = element_text(hjust = 0.5), 
        legend.position = "top", 
        legend.direction = "horizontal", 
        legend.box = "vertical") -> hy_1
```

***

### 5.3. Animacja

***

Na podstawie przygotowanego wykresu `hy_1` wygenerujemy animację. W tym celu
skorzystamy z pakietu `gganimate`. Dodajemy do obiektu graficznego `hy_1`
funkcje `transition_time(.,,)`. Jako argument podajemy `date2`. Sekwencja
wyświetlania się elementów na wykresie będzie podążać za wartością w kolumnie
`date2`. Dodatkowo dodamy etykiety tytułu i podtytułu. Zastosujemy również
funkcję `shadow_mark`. Będzie tworzyć ślad trajektorii w postaci małych i
przeźroczystych kropek.

```{r}
gif_a <- hy_1 + 
  transition_time(date2) + 
  ggtitle("Backward trajectories of pollutant inflow to Krakow", 
          subtitle = "Data steps: {frame_time} :: End date 2020-01-01") + 
  shadow_mark(alpha = 0.3, 
              size = 0.5)
```

Teraz możemy wygenerować animacje i zapisać ją. 

```{r}
# Generuj animacje (chwilę potrwa)

gif_a <- animate(gif_a, 
                 fps = 10, 
                 nframes = 72, 
                 height = 1200*0.6, 
                 width = 1000*0.6)

# Zapis animacji do gif.

anim_save(animation = gif_a, 
          filename = "traj_anime_14_15_marca.gif")
```


```{r echo=FALSE, fig.align='center'}
gif_a
```

Na przedstawionej animacje można wyraźnie zaobserwować, że wyższe stężenia PM10,
które miały miejsce nocą z dnia 14/15 marca związane były z napływem z
zachodniej Europy, natomiast niższe stężania występowały gdy pochodziły z
północy.

Możemy się cieszyć animacją i rozpocząć interpretacje, ale to jeszcze nie
koniec... Efekt kierunku napływu może wynikać z innej przyczyny, co za chwilę
zostanie zobrazowane. Dodamy dodatkowe elementy, które pozwolą nam lepiej
zrozumieć co się dzieje w tej przestrzeni wielowymiarowej. Animacja przedstawią
zmianę położenia x i y w jednostce czasu. Natomiast należy uwzględnić również 4
zmienną tj.: wysokość trajektorii nad poziomem terenu.


***

## 6. Animacja wysokość położenia cząstki

***

Przemieszczenie poziome trajektorii jest interesujący, ale nie precyzyjny. W
celu lepszego zrozumienia toru lotu dodamy dodatkową animacje przedstawiająca
jak zmieniała się wysokość trajektorii m.n.p.g

Warto zaznaczyć, że punkt startowy wyznaczania trajektorii wstecznych ustalono
na połowę wysokości [warstwy mieszania
(PBL)](https://glossary.ametsoc.org/wiki/Planetary_boundary_layer). Oznacza to,
że każdy proces obliczeniowy miał inny punkt startowy w pionie.


```{r, fig.align='center'}

# Tworzymy wykres

gif_b <- dane %>% 
  filter(hour.inc > -72) %>% 
  ggplot(aes(x = date2, y = height)) +
  geom_point(aes(group = date3, color = date3, size = pm10*0.005)) +
  geom_line(aes(group = date3, color = date3)) +
  theme_light() + 
  
  scale_color_viridis_d(option = "magma") +
  scale_x_datetime(limits =  range(dane %>% 
                                     filter(hour.inc > -72) %>% pull(date2)), 
                   expand = c(0,0)) +
  scale_y_continuous(expand = c(0,0)) +
  
  theme(legend.position = "none") +
  labs(x = "time", 
       y = "height in meters agl") +
  transition_reveal(date2)

# generujemy animację

gif_b <- animate(gif_b, 
                 fps = 10, 
                 nframes = 72, 
                 height = 300*0.6, 
                 width = 1000*0.6)

# Zapis animacji do gif.

anim_save(animation = gif_b, 
          filename = "hight_anime_14_15_marca.gif")
```

```{r echo=FALSE, fig.align='center'}
gif_b
```

Trajektorie napływające z zachodu przemieszczają się przy powierzchni terenu.
Ich wysokość położenia oscyluje w granicach od kilkunastu do około 300 m n.p.t.

Teraz wystarczy połączyć nasze dwie animację w jedną.
 

***

## 7. Łączenie animacji

***

Skorzystam z oprogramowania [ImageMgick](https://imagemagick.org/index.php) i
pakietu `magick`. Koniecznym jest zainstalowanie tego programu i pakietu.
Zrobiliśmy to na początku instrukcji.

**UWAGA !!! To nie zadziała jeśli masz polskie znaki w opisach tekstowych grafik** 

```{r}
# Konwersja gif.

a <- image_read(gif_a)
b <- image_read(gif_b)

# łączymy gif

new_gif <- image_append(c(a[1], b[1]), stack = TRUE)

# pętla łącznia wrzystkich klatek.

for(i in 2:72){
  combined <- image_append(c(a[i], b[i]), stack = TRUE)
  new_gif <- c(new_gif, combined)
}

# zapis

anim_save("traj.gif", animation = new_gif)
```

```{r echo=FALSE, fig.align='center'}
new_gif
```

***

## 8. Funkcja

***

Wiemy jak zrobić animacje. Możemy napisać teraz prostą funkcję, która będzie
tworzyć animacje trajektorii. Zakładamy, że argumentami będą:

* dane (`data`), 
* podkład mapowy (`maps`),
* czas trwania trajektorii (`h`), 
* zakres wyświetlanych danych (`time_range`), 
* modyfikacja etykiety rozmiaru punktu (`conc`, `labs_conc`)
* wybór parametru przedstawianego na wykresie liniowy (`param_chart`,
`labs_param`)


Skorzystamy z pakietu rlnag w celu definiowania zmiennych. Zachowamy spójność
kodu rodziny pakietów `tidyverse`.
/
Funkcja jest prosta i nie zabezpieczona wiec należy przyswoić i zrozumieć jej
argumenty.

```{r}
traj_anim <- function(data = hy_data, 
                      maps = hy_map, 
                      h = -72, 
                      time_range = zakres, 
                      conc = pm10,
                      param_chart = height,
                      height_gif = 1200,
                      width_gif  = 1000, 
                      labs_conc = "Concentration PM10 [ug/m3 * 0.005]", 
                      labs_param = "height in meters agl") {
  # filtrowanie  
  data <- data %>% 
    filter(date %in% time_range) %>% 
    mutate(date3 = paste0(day(date) %>% as.character(), "-" , 
                          hour(date) %>% as.character())) %>% 
    filter(hour.inc > h)
  
  # obiekty graficzne
  
  gif_a <- ggmap(maps) +                                                 ##
    geom_point(data = data,                                                   ##                
               mapping = aes(x = lon, 
                             y = lat, 
                             color = date3, 
                             size = !!rlang::ensym(conc) *0.005)) +           ##
    theme_light() + 
    
    scale_color_viridis_d(option = "magma") +
    
    labs(size = labs_conc, 
         color = "Trajectory (day-hour)", 
         x = "lon", 
         y = "lat") + 
    theme(panel.ontop=TRUE, 
          panel.background=element_blank(),
          plot.title = element_text(hjust = 0.5),
          plot.subtitle = element_text(hjust = 0.5), 
          legend.position = "top", 
          legend.direction = "horizontal", 
          legend.box = "vertical") +
    transition_time(date2) + 
    ggtitle("Backward trajectories of pollutant inflow to Krakow", 
            subtitle = "Data steps: {frame_time} :: End date 2020-01-01") + 
    shadow_mark(alpha = 0.3, 
                size = 0.5)
  
  
  gif_b <- data %>%                                                     ##
    ggplot(aes(x = date2,
               y = !!rlang::ensym(param_chart))) +                            ##
    geom_point(aes(group = date3,
                   color = date3,
                   size = !!rlang::ensym(conc)*0.005)) +                      ##
    geom_line(aes(group = date3,
                  color = date3)) +
    theme_light() +

    scale_color_viridis_d(option = "magma") +
    scale_x_datetime(expand = c(0,0)) +
    scale_y_continuous(expand = c(0,0)) +

    theme(legend.position = "none") +
    labs(x = "time",
         y = labs_param) +
    transition_reveal(date2)
  
  # Animacje

  gif_a <- animate(gif_a,
                   fps = 10,
                   nframes = as.integer(abs(h)),
                   height  = height_gif * 0.6,                                  ##
                   width   = width_gif  * 0.6)                                  ##

  gif_b <- animate(gif_b,
                   fps     = 10,
                   nframes = as.integer(abs(h)),
                   height  = height_gif * 0.25 * 0.6,                           ##
                   width   = width_gif  * 0.6)                                  ##

  # łączenie

  a <- image_read(gif_a)
  b <- image_read(gif_b)

  new_gif <- image_append(c(a[1], b[1]), stack = TRUE)

  for(j in 2:abs(h)){
    scalone <- image_append(c(a[j], b[j]), stack = TRUE)
    new_gif <- c(new_gif, scalone)
  }
  
  # wynik
  return(new_gif)
}
```

Wykonamy dwa testy w celu sprawdzenia czy funkcja działa poprawnie.

***

**Test 1** - standardowe ustawienia

```{r, fig.align='center'}
test_1 <- traj_anim(data = hy_data %>% 
                      filter(receptor == "Krak"), 
                    maps = hy_map, 
                    h = -72, 
                    time_range = c(as.POSIXct("2020-03-14 22:00:00", 
                                              tz = "GMT")) + (0:5 * 3600))

test_1 
```

***

**Test 2** - zoom

```{r, fig.align='center'}
test_2 <- traj_anim(data = hy_data %>% 
                      filter(receptor == "Krak"), 
                       maps = hy_map_zoom, 
                       h = -60, 
                       time_range = as.POSIXct("2020-03-20 20:00:00", 
                                               tz = "GMT") + (0:6 * 3600))

test_2
```

Wszystko działa poprawnie. Możemy przejść do ostatniego etapu.

***
***

## 9. Pętla

Ostatnim etap to napisanie pętli.  Będzie ona tworzyć zestawy animacji dla
całego epizodu. Zakładamy jedną animacje na jeden dzień.
/
Definiujemy krok pętli jako jeden dzień (okres od 12:00 pierwsze dnia do 11:00
następnego dnia)

```{r, include=TRUE, eval=FALSE}
traj_day <- as.POSIXct("2020-03-14 12:00:00", 
                       tz = "GMT") + c(0:23 * 24 * 3600)
```

Tworzymy pętlę i zawieramy w niej naszą funkcję.

```{r, include=T, eval=F}
for (i in 1:length(traj_day)) {
  
  # animacja 
  
  a <- traj_anim(data = hy_data %>% filter(receptor == "Krak"), 
                 maps = hy_map, 
                 h = -120, 
                 time_range = traj_day[i]  + (0:23 * 3600))
  
  # unikalny element nazwy pliku
  
  dd <- traj_day[i] %>% day()
  
  # zapis animacji do pliku
  
  anim_save(filename = paste0("hy_krk_",  dd, ".gif"), 
            animation = a)
}
```

Teraz ograniczymy nasz obszar oraz liczbe godzin. W celu lepszego zobrazowania
przeieszczenia trajektorii w pobliżu miasta.

```{r include=T, eval=F}
for (i in 1:length(traj_day)) {
  
  # animacja 
  
  a <- traj_anim(data = hy_data %>% filter(receptor == "Krak"), 
                 maps = hy_map_zoom, 
                 h = -72, 
                 time_range = traj_day[i]  + (0:23 * 3600))
  
  # unikalny element nazwy pliku
  
  dd <- traj_day[i] %>% day()
  
  # zapis animacji do pliku
  
  anim_save(filename = paste0("hy_krk_",  dd, ".gif"), 
            animation = a)
}
```


Dziekuje za uwagę. Mam nadzieję, że było to dla ciebie pomocne. Skoro to czytasz
to zapewne tak.

